臺灣臺東地方法院刑事判決　　　　　　　　　　　　　九十四年度訴字第一二號
　　公　訴　人　臺灣臺東地方法院檢察署檢察官
　　被　　　告　甲○○
右列被告因違反毒品危害防制條例案件，經檢察官提起公訴（九十四年度毒偵字第一
二九號），本院判決如左：
    主  文
甲○○連續施用第一級毒品，處有期徒刑捌月；又連續施用第二級毒品，處有期徒刑
肆月。應執行有期徒刑拾壹月。
    事  實
一、甲○○前於民國九十二年間因施用第二級毒品案件，經本院以九十二年度毒聲字
    第一四○號裁定令入勒戒處所執行觀察、勒戒，於同年八月十四日執行完畢釋放
    ，並由臺灣臺東地方法院檢察署檢察官於九十二年八月十四日，以九十二年度毒
    偵字第一三四號不起訴處分確定。仍不知悔改：（一）基於施用第一級毒品海洛
    因之概括犯意，自九十三年七月間某日起，至九十四年一月三日下午某時止，連
    續在其臺東縣臺東市○○路四九八巷一號住處及同市○○街之綽號「阿雄」、真
    實姓名年籍均不詳之友人住處，施用第一級毒品海洛因多次；（二）另基於施用
    第二級毒品安非他命之概括犯意，自九十三年七月間某日起，至九十四年一月五
    日晚上七時四十九分許為警採尿前回溯九十六小時內某時，連續在其上開住處，
    施用第二級毒品安非他命多次。嗣於九十四年一月五日晚上七時四十九分後某時
    許，經警採其尿液送驗，始查悉上情。
二、案經臺中縣警察局霧峰分局報請臺灣南投地方法院檢察署呈請臺灣高等法院檢察
    署檢察長令轉臺灣臺東地方法院檢察署檢察官偵查起訴。
    理  由
一、右揭犯罪事實，業經被告甲○○自白不諱，而經採其尿液以酵素免疫分析法初步
    篩檢，並以氣相層析質譜儀確認檢驗結果，確含安非他命及嗎啡成份陽性反應，
    有詮昕科技股份有限公司九十四年一月十二日濫用藥物尿液檢驗報告一紙在卷可
    稽。按服用服用海洛因後二十四小時內約有服用量之百分之八十排泄於尿液中；
    而服用安非他命後二十四小時內約有服用量之百分之三十以原態排泄於尿液中，
    三至四天內排泄總量約為百分之九十；但於尿液中排出之最長時限，受施用劑量
    、施用方式、個人體質及其代謝情況等因素影響，因個案而異，一般可檢出之最
    長時間海洛因服用後二至四天，安非他命一至四天，若服用高劑量海洛因，其尿
    液在七十二至九十六小時內，仍有檢出嗎啡成份可能性，但以嚴重海洛因濫用者
    可能性較高。此有行政院衛生署管制藥品管理局九十一年十月三日管檢字第一一
    ○四三六二號、九十二年二月七日管檢字第○九二○○○○八八一號函各一份在
    卷可考。查被告於九十四年一月五日晚上七時四十九分後某時許為警採尿檢驗結
    果，其安非他命、甲基安非他命、可待因及嗎啡之閾值濃度仍分別高達一二二六
    ｎｇ＼ｍｌ、八七五九ｎｇ＼ｍｌ、三六四二ｎｇ＼ｍｌ、一三七六九ｎｇ＼ｍ
    ｌ，均高出判定為陽性之標準值（安非他命、甲基安非他命為五○○ｎｇ＼ｍｌ
    、可待因、嗎啡為三○○ｎｇ＼ｍｌ）數倍，揆諸上開說明，被告顯係長期濫用
    上開毒品之人，足徵被告自白其自九十三年七月間起即多次施用海洛因及安非他
    命乙情，確與事實相符。查被告前於九十二年間，曾因施用第二級毒品案件，經
    本院以九十二年度毒聲字第一四○號裁定令入勒戒處所執行觀察、勒戒，於同年
    八月十四日執行完畢釋放，並由臺灣臺東地方法院檢察署檢察官於九十二年八月
    十四日，以九十二年度毒偵字第一三四號不起訴處分確定，有臺灣高等法院被告
    全國前案紀錄表在卷可按。其於五年內再犯本件毒品危害防制條例第十條第一、
    二項之罪，事證明確，應依法論科。
二、核被告所為，係犯毒品危害防制條例第十條第一項、第二項之施用第一、二級毒
    品罪，其持有毒品海洛因及安非他命之低度行為，為其施用之高度行為所吸收，
    不另論罪。其先後多次施用第一、二級毒品海洛因、安非他命之犯行，均時間緊
    接，方法相同，所犯係構成要件相同之罪，顯係基於概括犯意反覆為之，各應依
    連續犯規定論以一罪，並加重其刑；又其分別連續施用海洛因、安非他命之行為
    ，犯意個別，行為不同，應予分論並罰。檢察官雖僅就被告施用第一、二級毒品
    各一次之犯行起訴，然被告於事實欄所載期間內另為多次施用第一、二級毒品之
    犯行，與起訴之部分有連續犯之裁判上一罪關係，已如前述，本院自得併予審理
    ，附此敘明。爰審酌被告施用毒品之動機及目的在求一己快感，戕害己身，犯罪
    所生之危害尚非重大，惟其經觀察勒戒及不起訴處分後猶未能知所警惕，根絕施
    用毒品惡習，足徵其沾染甚深，及犯後已坦承犯行等一切情狀，分別量處如主文
    所示之刑，並定其應執行刑，以示懲儆。
據上論斷，應依刑事訴訟法第二百九十九條第一項前段，毒品危害防制條例第十條第
一項、第二項，刑法第十一條前段、第五十六條、第五十一條第五款，判決如主文。
本案經檢察官乙○○到庭執行職務。
中      華      民      國    九十四    年      七      月    二十九    日
                              臺灣臺東地方法院刑事第三庭
                                  審判長法  官  楊力進
                                        法  官  連雅婷
                                        法  官  范乃中
右正本證明與原本無異。
如不服本判決，應於判決送達後十日內向本院提出上訴狀。（須附繕本）
「切勿逕送上級法院」
                                        書記官  陳俊德
中      華      民      國    九十四    年      八      月      一      日
附記
毒品危害防制條例第十條第一項、第二項
施用第一級毒品者，處六月以上五年以下有期徒刑。
施用第二級毒品者，處三年以下有期徒刑。
